# 请教陈老师，交易性金融资产处置时，公允价值变动损益转入投资收益的合理性问题

提问人：polariswong 时间：2018-05-30 23:03:50
新金融准则下，公允价值变动损益还要转？ 我看今年的CPA教材金融那一章，不少例题都没转，如例 8 、 19 、 21 。

回答人：chenyiwei
这应以日后发布的新金融工具准则官方应用指南为准。不过CPA考试的官方教材基本上反映了目前官方对该问题的倾向性意见。